【裁判字號】    98,交聲,1209
【裁判日期】    980522
【裁判案由】    違反道路交通管理處罰條例聲明異議
【裁判全文】
臺灣桃園地方法院交通事件裁定        98年度交聲字第1209號
原處分機關  交通部公路總局新竹區監理所桃園監理站
異  議  人
即受處分人  甲○○
上列受處分人因違反道路交通管理處罰條例案件，不服交通部公
路總局新竹區監理所桃園監理站民國98年4 月16日，以桃監裁罰
字第裁52-AEX552184號所為之處分（原舉發案號：臺北市政府警
察局北市警交字第AXE552184 號），聲明異議，本院裁定如下：
    主  文
異議駁回。
    理  由
一、原處分意旨略以：本件異議人即受處分人甲○○於民國98年
    3 月10日18時31分許，駕駛車牌號碼HW-3226 號自用小客車
    ，行經臺北市○○○路上，因違規使用手持式行動電話進行
    撥接通話，為臺北市政府警察局中山分局警員攔停舉發「駕
    駛汽車行駛中使用手持式行動電話進行撥話或通話」違反道
    路交通管理事件，並依道路交通管理處罰條例第31條之1第1
    項規定，以北市警交字第AEX552184 號舉發違反道路交通管
    理事件通知單當場掣單舉發，嗣經原處分機關於98年3 月10
    日，依據道路交通管理處罰條例第31條之1 第1 項及道路交
    通管理事件統一裁罰基準表之規定，裁處受處分人罰鍰新臺
    幣（下同）3,000 元等語。
二、聲明異議意旨略以：異議人即受處分人甲○○固不否認有於
    前開時點接聽行動電話之事實，惟主張伊當天是接手機，並
    非打手機，且該通電話為好不容易得來之臨時工作，竟遭此
    較工作薪資為重之處罰，令異議人難以接受，並主張員警取
    締違規之態度不佳，爰具狀聲明異議請求撤銷原處分云云。
三、按汽車駕駛人於行駛道路時，使用手持式行動電話進行撥接
    或通話者，處3,000 元罰鍰，另手持式行動電話：指須以手
    握持而進行撥接或通話之行動電話；又所謂撥接或通話：係
    指有撥號、接聽、通話或數據通訊等使用狀態者而言，道路
    交通管理處罰條例第31條之1 第1 項、汽車駕駛人行駛道路
    禁止使用手持式行動電話實施及宣導辦法第2 條第2 款、第
    3 款分別定有明文。
四、經查：
(一)、異議人於98年3 月10日18時31分許，駕駛車牌號碼HW-3226
    號自用一般小客車，行經臺北市○○○路上，違規使用手持
    式行動電話乙節，除有臺北市政府警察局98年3 月10日北市
    警交字第AEX552184 號舉發違反道路交通管理事件通知單1
    份附卷可稽外，並經異議人於其聲明異議狀中所自承，堪認
    異議人確有前揭「駕駛汽車行駛中使用手持式行動電話進行
    撥話或通話」之違規事實。
(二)、按道路交通管理處罰條例第31條之1 第1 項規定之立法意旨
    ，係為有效防止汽車駕駛人於行車中使用手持式行動電話進
    行撥接或通話對安全之影響，因該舉動勢必導致其無法專注
    於駕駛。本件異議人如上所陳既有駕駛汽車行駛中使用手持
    式行動電話進行撥話或通話之違規情事，員警依法舉發及無
    不當之情形可言。雖異議人主張該接聽之電話係為維持生計
    所為云云，惟對於上開無法專注於駕駛，而影響其他道路用
    路人之安全之結果，並不生影影，且接聽電話緣由非屬原處
    分機關裁量處罰與否之判斷標準。至於員警於執行勤務時之
    態度，縱有不當，實對於異議人前揭違規行為之成立並不生
    影響，蓋異議人之違規行為於其駕駛汽車行駛中使用手持式
    行動電話進行通話時即已成立，併予敘明。
五、從而，原處分機關依道路交通管理處罰條例第31條之1 第 1
    項及違反道路交通管理事件統一裁罰基準表之規定，裁處受
    處分人3,000 元罰鍰之處分，核無違誤或不當，本件異議人
    之異議為無理由，應予駁回。
六、據上論斷，應依道路交通案件處理辦法第19條，裁定如主文
    。
中    華    民    國    98    年    5     月    22    日
                  交通法庭    法  官  陳筱蓉
以上正本證明與原本無異。
如不服本裁定，應於送達後5 日內，向本院提出抗告狀。
                              書記官  陳恩如
中    華    民    國    98    年    5     月    22    日


司法院資訊處製作；財團法人民間司法改革基金會備份。
